臺灣臺北地方法院刑事判決　　　　　　　 96年度訴字第327號
公　訴　人　臺灣臺北地方法院檢察署檢察官
被　　　告　甲○○
　　　　　　　　　　　樓
　　　　　　　　　　（現另案羈押於臺灣臺北看守所）
上列被告因違反毒品危害防制條例案件，經檢察官提起公訴（96
年度毒偵字第47號），本院判決如下：
    主      文
甲○○施用第一級毒品，累犯，處有期徒刑捌月，減為有期徒刑
肆月，如易科罰金，以新臺幣壹仟元折算壹日；又施用第二級毒
品，累犯，處有期徒刑陸月，如易科罰金，以新臺幣壹仟元折算
壹日，減為有期徒刑參月，如易科罰金，以新臺幣壹仟元折算壹
日，扣案第二級毒品甲基安非他命（驗餘淨重零點壹貳公克）沒
收銷燬；包裝上開毒品之包裝袋壹個、玻璃球吸食器壹組均沒收
。應執行有期徒刑陸月，如易科罰金，以新臺幣壹仟元折算壹日
，扣案第二級毒品甲基安非他命（驗餘淨重零點壹貳公克）沒收
銷燬；包裝上開毒品之包裝袋壹個、玻璃球吸食器壹組均沒收。
    事      實
一、甲○○前因施用毒品案件，經臺灣板橋方法院裁定送觀察勒
    戒，因無繼續施用傾向，而於民國90年3月13日釋放出所，
    並經同院以89年度少調字第2015號裁定不付審理；復因施用
    第2級毒品案件，經臺灣板橋地方法院於95年3月2日以95年
    度簡字第864號簡易判決判處有期徒刑4月，於同年4月3日確
    定，並於同年10月25日執行完畢。詎甲○○猶不知悔改，又
    基於施用第1級毒品海洛因之犯意，於95年12月30日下午6時
    20分許為警查獲後採尿前回溯2至4日內之某日、時（不含為
    警查獲後至採尿前之時間），在不詳處所施用第1級毒品海
    洛因1次；另基於施用第二級毒品安非他命之犯意，於95年
    12月29日下午6時許，在臺北縣新店市○○街58號4樓加蓋頂
    樓處，以玻璃球吸食器燒烤毒品之方式，施用第2級毒品安
    非他命1次。嗣於95年12月30日晚間6時20分許，為警在新店
    市○○街上址查獲，並扣得均屬甲○○所有之第2級毒品安
    非他命1包（驗餘淨重0.12公克）及玻璃球吸食器1組，始悉
    上情。
二、案經臺北市政府警察局刑事警察大隊報請臺灣臺北地方法院
    檢察署檢察官偵查起訴。
    理      由
一、訊據被告甲○○固坦承前揭施用安非他命之事實，惟矢口否
    認尚有施用海洛因之犯行，辯稱：伊未曾施用過海洛因，不
    知為何尿液檢驗結果有第1級毒品陽性反應，事後回想應係
    使用友人「阿龍」所給予之吸食器施用安非他命時，吸食器
    內殘留有海洛因成分所致云云。經查：
  (一)被告於95年12月30日下午6時20分許，在臺北縣新店市○○
    街58號4樓加蓋頂樓處為警查獲，並扣得其所有白色透明晶
    體1包、玻璃球吸食器1組，經採集被告之尿液送檢驗結果，
    係呈現安非他命類、甲基安非他命類、嗎啡類藥物陽性反應
    ，有臺灣尖端先進生技醫藥股份有限公司96年1月15日濫用
    藥物檢驗報告1紙在卷可稽（見偵卷第66頁），而上開透明
    晶體經鑑驗後驗出第2級毒品甲基安非他命成分（驗餘淨重
    0.12公克），復有臺北市政府警察局96年5月8日北市鑑毒字
    第094號鑑驗通知書1紙附卷可考（見本院卷第23頁）。被告
    對於尿液中驗出第1、2級毒品陽性反應，及為警查獲持有安
    非他命、吸食器之事實，並不否認，上情足堪認定屬實。
  (二)被告雖否認施用海洛因，惟被告為警查獲後採集之尿液，係
    經檢驗機關以「氣相層析質譜儀法」（GC/MS）確認檢驗，
    依實務上之研究均足以排除「偽陽性」之誤判情形，且其嗎
    啡類代謝物之驗出濃度達471ng/mL，已逾行政院衛生署「濫
    用藥物尿液檢驗機構認可基準」所訂300ng/mL（即「閾值」
    ）之標準，有上開檢驗報告可憑，自應認定被告尿液中含有
    嗎啡類藥物之存在（即具有陽性反應）；又依醫學研究，一
    般服用海洛因者自尿液中可檢出之最大時限為2至4日，足見
    被告確有於95年12月30日下午6時20分許為警查獲後採尿前
    回溯2至4日內之某日、時（不含為警查獲後至採尿前之時間
    ），在不詳處所施用第1級毒品海洛因之行為無訛。被告雖
    辯稱可能因使用殘留海洛因之吸食器吸食安非他命所致，並
    供稱扣案吸食器係友人「阿龍」所交付云云，惟卻無法明確
    陳述綽號「阿龍」者之年籍及真實姓名為何，而無從加以查
    證，且施用海洛因者，多以摻水稀釋後使用針筒注入體內，
    或自製煙捲燒烤吸食煙霧，為其通常之吸食方法，較少使用
    玻璃球吸食器以火燒烤之方式施用，且毒品置於玻璃球吸食
    器內以火燒烤後，毒品成分大多已燃燒揮發殆盡，衡情鮮有
    殘留，本件被告尿液中驗出之嗎啡濃度達471ng/mL，應係施
    用一定數量之海洛因所致，而可排除將吸食器中殘留之毒品
    成分一併吸入之可能性；況縱認本件扣案吸食器確係「阿龍
    」所交付，然亦無從排除被告自行施用海洛因之可能。被告
    否認施用海洛因，揆諸前揭說明，尚不足採。又被告前因施
    用毒品案件，經臺灣板橋方法院裁定送觀察勒戒，因無繼續
    施用傾向，而於90年3月13日釋放出所，並經同院以89年度
    少調字第2015號裁定不付審理；復因施用第2級毒品案件，
    經臺灣板橋地方法院於95年3月2日以95年度簡字第864號簡
    易判決判處有期徒刑4月，於同年4月3日確定，並於同年10
    月25日執行完畢，有臺灣高等法院被告前案紀錄表在卷可憑
    ，足見被告已係多次犯施用毒品罪，本件自應依法追訴、審
    判無訛。本件事證明確，被告犯行堪以認定，應依法論科。
二、按海洛因及安非他命分屬毒品危害防制條例第2條第2項第1
    款、第2款所規定之第1級、第2級毒品。核被告所為，係犯
    同條例第10條第1項、第2項之施用第1、2級毒品罪，被告施
    用前後持有第1、2級毒品之行為，均為嗣後施用之行為所吸
    收，不另論罪。被告所犯上開施用第1、2級毒品罪，犯意各
    別，行為互殊，應予分論併罰。查被告前因施用第2級毒品
    案件，經臺灣板橋地方法院於95年3月2日以95年度簡字第86
    4號簡易判決判處有期徒刑4月，於同年4月3日確定，並於同
    年10月25日執行完畢，有臺灣高等法院被告前案紀錄表在卷
    可稽，其受有期徒刑執行完畢後，5年以內故意再犯本件有
    期徒刑以上之罪，為累犯，應依刑法第47條第1項前段規定
    加重其刑。爰審酌被告前曾因施用毒品經觀察、勒戒等程序
    ，並經追訴審判，惟仍再施用毒品而犯本罪，然其施用毒品
    僅屬自戕行為，尚未有嚴重破壞社會秩序或侵害他人權益之
    情形，暨犯後僅坦承部分犯行之態度等一切情狀，就所犯施
    用第1、2級毒品罪，各量處有期徒刑8月及6月如主文所示。
    又中華民國96年罪犯減刑條例已於96年7月16日施行，被告
    犯罪時間在該條例第2條第1項所定之96年4月24日之前，且
    本件被告所犯2罪其宣告刑均未逾有期徒刑1年6月，合於減
    刑條件，爰就被告所犯施用第1級毒品罪減其刑期2分之1為
    有期徒刑4月，就其所犯施用第2級毒品罪減其刑期2分之1為
    有期徒刑3月，並參酌該條例第10條第1項、第9條第1項規定
    ，就上開二宣告刑定應執行刑為有期徒刑6月後，諭知以新
    臺幣1,000元折算1日之易科罰金折算標準。至於沒收、追徵
    、追繳等諭知，尚不在減刑範圍以內（司法院院字第2787號
    (五)解釋、法院辦理96年減刑案件應行注意事項第十三點參見）
    ，併予敘明。
三、扣案第2級毒品甲基安非他命（驗餘淨重0.12公克），應依
    毒品危害防制條例第18條第1項前段之規定沒收銷燬。包裝
    上開毒品之包裝袋1個，具有防止毒品裸露、逸出及潮濕之
    功用，並便於攜帶，自屬供被告施用第2級毒品犯罪所用之
    物，且該包裝袋連同袋內盛裝之毒品均係被告向他人購買而
    來，而屬被告所有之物；另扣案玻璃球吸食器1組亦係被告
    所有供施用安非他命所用之物，凡此均據被告供承在卷（見
    本院96年7月12日審判筆錄），爰俱依刑法第38條第1項第2
    款規定併予宣告沒收。
四、公訴意旨雖依被告於偵訊中供稱：於95年12月25日中午1、2
    點在中和市○○路59號全家賓館以3,000元代價向張輔元購
    買0.7公克安非他命，買到以後就在張輔元平等街住處施用
    ，施用時間是12月25日及12月29日等語（見偵查卷第53頁）
    ，而認被告係於95年12月25日及同年月29日多次分別施用海
    洛因及安非他命。惟依本件被告為警查獲後採尿送驗之尿液
    檢驗報告及其持有安非他命、吸食器之客觀事實，佐以被告
    之自白，僅得證明被告確有(一)於95年12月30日下午6時20分
    許為警查獲後採尿前回溯2至4日內之某日、時（不含為警查
    獲後至採尿前之時間），在不詳處所施用海洛因1次，及(二)
    於95年12月29日下午6時許，在臺北縣新店市○○街58號4樓
    加蓋頂樓處施用安非他命1次之犯行，其餘被告所為不利於
    己之自白，尚無其他客觀事證得以補強佐證，依刑事訴訟法
    第第154條第2項、第156條第2項規定意旨，自無由認定該部
    分犯罪事實，本應為無罪之判決，惟公訴人認被告係多次施
    用毒品，依公訴意旨似認僅成立一罪，爰不另為無罪之諭知
    ，併予說明。
據上論斷，應依刑事訴訟法第299條第1項前段，毒品危害防制條
例第10條第1項、第2項、第18條第1項前段，刑法第11條、第47
條第1項前段、第51條第5款、第41條第1項前段、第38條第1項第
2款，中華民國96年罪犯減刑條例第2條第1項第3款、第7條、第9
條第1項、第10條第1項，判決如主文。
本案經檢察官林達到庭執行職務
中　　華　　民　　國　　96　　年　　7 　　月　　26　　日
　                刑事第11庭    審判長法　官　劉方慈
                                      法　官　鍾淑慧
                                      法  官  林庚棟
以上正本證明與原本無異。
如不服本判決，應於判決送達後10日內，向本院提出上訴狀。
　　    　　　　　　　　　　　　      書記官　殷玉芬
中　　華　　民　　國　　96　　年　　7 　　月　　30　　日
附錄本案論罪科刑法條全文
毒品危害防制條例第10條：
施用第1級毒品者，處6月以上5年以下有期徒刑。
施用第2級毒品者，處3年以下有期徒刑。
